---
title: "Trabalho de EE"
output:
  pdf_document: default
  html_document: default
header-includes:
   - \usepackage{caption, graphicx, subfig, epstopdf, enumitem}
date: "2023-12-02"
---
# Trabalho de Exploratória (Análises Gabriel)


## Baixando os dados

```{r, echo=FALSE, error=FALSE, message=FALSE}
library(tidyverse)
bil<- read.csv("Billionaires Statistics Dataset 2.csv")
bil <- bil %>%
  mutate(finalWorth = finalWorth/1000)

bil$industries <- as.factor(bil$industries)
levels(bil$industries) <- c("Automotivo", "Construção e Engenharia", "Diversificado", 
                            "Energia", "Moda e Varejo", "Finanças e Investimentos", 
                            "Alimentos e Bebidas", "Jogos de Azar e Cassinos", "Cuidados de Saúde",
                            "Logística", "Manufatura", "Mídia e Entretenimento", 
                            "Metais e Mineração", "Imobiliário", "Serviços", 
                            "Esportes", "Tecnologia", "Telecomunicações")
```

## Baixando os pacotes

```{r, echo=FALSE, error=FALSE, message=FALSE}
if(!require("pacman")) install.packages("pacman")
pacman::p_load(tidyverse, dplyr, ggplot2, knitr, ggthemes, psych, kableExtra, formattable)
```

\newpage

## Relações entre a variável patrimônio total e indústria.
Para estudar a relação entre duas variáveis, é necessário primeiramente representar os dados graficamente.

### Pelo box-plot:
```{r fig-sub, echo=FALSE, error=FALSE, message=FALSE, fig.cap='Box-plot do Patrimônio Acumulado por indústria',out.width='.99\\linewidth', fig.height=4, fig.asp=NA, fig.ncol=1, fig.nrow=2}
# Cálculo do big_r (coeficiente de determinação)
var_special <- (
  ((21.46703^2) * 73) + ((2.17642^2) * 45) + ((9.72292^2) * 187) + ((4.80104^2) * 100) +
  ((16.38414^2) * 266) + ((6.92745^2) * 372) + ((7.15815^2) * 212) + ((6.94346^2) * 25) +
  ((3.27439^2) * 201) + ((8.61142^2) * 40) + ((3.46647^2) * 324) + ((11.21512^2) * 91) +
  ((7.30113^2) * 74) + ((3.35922^2) * 193) + ((3.16698^2) * 53) + ((3.04128^2) * 39) +
  ((14.04059^2) * 314) + ((16.51338^2) * 31)) / 2640
big_r<- 1- var_special/var(bil$finalWorth)

#boxplot de todas industrias
ggplot(bil, aes(x=finalWorth, y=reorder(industries, finalWorth, median)))+
  geom_boxplot()+
  scale_x_log10()+
  labs(
    x = "Patrimônio Total(em bilhões)(em log10)",
    y = "Indústrias")+
  theme_minimal()+
  scale_color_brewer(palette = "Accent")

```
Analisando o boxplot, observamos certo comportamento padronizado independente da indústria. Temos a indústria tecnológica com alta quantidade de outliers e logística com maior mediana. Contudo foi-se também calculado o coeficiente de determinação(R²) para verificar a falta de associação entre as variáveis indústria e patrimônio acumulado. Tal coeficiente é igual a `r round(big_r, 2)`. Como ele varia de 0 a 1 e o nosso apresenta um valor muito próximo de 0, podemos afirmar a falta de associação. Isso representa que saber ou não a indústria do bilionário, não nós ajuda a saber o patrimônio acumulado dele.

\newpage


### Pela tabela:

Ademais, foi-se feito uma tabela com certas medidas-resumo para descrever melhor esses dados. A coluna outliers é a porcentagem da distribuição daquela indústria que são outliers.

```{r, echo=FALSE, error=FALSE, message=FALSE, fig.align='center', fig.pos='H'}
#função para contar outliers
count_outliers <- function(x) {
  q <- quantile(x, probs = c(0.25, 0.75))
  iqr <- IQR(x)
  lower_bound <- q[1] - 1.5 * iqr
  upper_bound <- q[2] + 1.5 * iqr
  outliers_count <- sum(x < lower_bound | x > upper_bound)
  return(outliers_count)
}

#medidas resumo 
tabela_resumo<- bil %>%
  group_by(industries) %>%
  summarize(n=n(), Media = mean(finalWorth), S = sd(finalWorth), Mediana=median(finalWorth), Min = min(finalWorth), Max = max(finalWorth), Outliers = count_outliers(finalWorth)/n) %>%
  mutate(
    Industria = industries,
    Media = round(Media, 2),
    S = round(S, 2),
    Outliers = round(Outliers, 3)
    ) %>%
  select(Industria, Media, Mediana, S, Min, Max, Outliers, n) %>%
  arrange(desc(Outliers))


kable(tabela_resumo, format = "latex", caption = "Medidas do patrimônio total em bilhões") %>%
  kable_styling(latex_options = c("striped", "hold_position"), repeat_header_text = TRUE) %>%
  column_spec(4, width = "1cm") %>%
  column_spec(2, width = "1cm")%>%
  column_spec(8, width = "1cm")
```

Através da tabela observamos que a indústria automotiva tem a maior média e maior desvio padrão, como também segundo maior valor máximo. Essa indústria também tem a maior quantidade relativa de outliers. Suspeitamos, então de uma associação positiva entre a N(quantidade de observações daquela indústria) e o S(desvio-padrão). Ao representar gráficamente, temos:

```{r fig-sub-2, echo=FALSE, error=FALSE, message=FALSE, fig.cap='Gráfico de dispersão das médias pelos desvios-padrão das indústrias(em bilhões)',out.width='.99\\linewidth', fig.height=2, fig.asp=NA, fig.ncol=1, fig.nrow=2, fig.align='center', fig.pos='H'}




r <- cor(tabela_resumo$Media, tabela_resumo$S)
#boxplot de todas industrias
ggplot(tabela_resumo, aes(x=Media, y=S))+
  geom_point()+
  geom_smooth(method = "lm", se = FALSE, color = "#7FC97F")+
  geom_text(aes(x = 5.3, y = 15, label = paste("r =", round(r, 2))), size=3) +
  theme_minimal()+
  scale_color_brewer(palette = "Accent")
```
Dessa maneira, podemos confirmar associação linear positiva e forte entre a média e o desvio-padrão do patrimônio acumulado dos bilionários separado por indústrias. Isso mostra que quanto maior o patrimônio acumulado maior médio daquela indústria mais disperso são o patrimônio dos seus bilionários. 



\newpage




## Relação entre a variável Empreendedores e Patrimônio Acumulado

É necessário em primeira. instância representar os dados graficamente. Como estamos tratando de uma variável quantitativa para duas categorias diferentes, utilizaremos novamente o boxplot.


```{r fig-sub-3, echo=FALSE, error=FALSE, message=FALSE, fig.cap='Gráficos do patrimônio acumulado separado pela variável empreendedor', fig.subcap=c('Box-plot', 'Gráfico de densidade'),  out.width='.99\\linewidth', fig.height=2.5, fig.asp=NA, fig.ncol=1, fig.nrow=2, fig.align='center', fig.pos='H'}
#mudando os niveis de selfmade
bil$selfMade[bil$selfMade == T]<- "Sim"
bil$selfMade[bil$selfMade == F]<- "Não"

#coeficiente de determinação(não há associação)
var_special <- (((10.61418^2) * 828) + ((9.4553^2) * 1812)) / (1812 + 828)
another_r <- 1 - var_special/var(bil$finalWorth)

#assimetria
as1 <- bil %>%
  filter(selfMade == "Sim") 

as1<- skew(as1$finalWorth)

as2 <- bil %>%
  filter(selfMade == "Não") 

as2<- skew(as2$finalWorth)


#boxplot
ggplot(bil, aes(x = selfMade, y = finalWorth, fill = selfMade)) +
  geom_boxplot() +
  labs(x = "É empreendedor", y = "Patrimônio acumulado", fill="É empreendedor") +
  scale_y_log10()+
  theme_minimal()+
  scale_color_brewer(palette = "Accent")

#gráfico de densidade do patrimônio total separado emprendedor/resto
ggplot(bil, aes(x=finalWorth))+
  geom_density(aes(color = selfMade))+
  scale_x_log10()+
  labs(
    title = ,
    x = "Patrimônio Total",
    y = "Densidade",
    color = "Empreendedor"
  )+
  theme_minimal()+
  scale_color_brewer(palette = "Accent")


```
Através do boxplot, podemos confimar a presença de múltiplos outliers independente de se o bilionário for empreendedor ou não. Ao observar o gráfico de densidade, suspeita-se de uma assimetria positiva que ao calcularmos, obtemos `r round(as1,2)` para os empreendedores e `r round(as2, 2)` para os outros. Com isso, confirmamos a presença de assimetria positiva e forte, dado que seu valor em módulo é maior que 1. Além do mais devemos calcular o coeficiente de determinação novamente para verificar a falta ou não de associação entre as duas variáveis, uma quantitativa e a outra qualitativa. Como o R² assume o valor `r round(another_r,4)`, podemos afirmar uma falta de associação. Dado que esse coeficiente varia entre 0 e 1 e encontramos um valor demasiado próximo de 0. Foi-se criada também uma tabela com as medidas-resumo para melhora analisar as categorias.

```{r, echo=FALSE, error=FALSE, message=FALSE, fig.align='center', fig.pos='H'}

#medidas resumo 

tabela_sm<- bil %>%
  group_by(selfMade) %>%
  summarize(n=n(), Media = mean(finalWorth), S = sd(finalWorth), Mediana=median(finalWorth), Min = min(finalWorth), Max = max(finalWorth), Outliers = count_outliers(finalWorth)/n) %>%
  mutate(
    Media = round(Media, 2),
    S = round(S, 2),
    Outliers = round(Outliers, 2),
    Empreendedor = selfMade
    ) %>%
  arrange(desc(Mediana)) %>%
  select(Empreendedor, Media, Mediana, S, Min, Max, Outliers, n)


kable(tabela_sm,format="latex" , caption = "Medidas do patrimônio acumulado em bilhões") %>%
  kable_styling(latex_options = c("striped", "hold_position"))
```

Pela tabela, podemos observar um comportamento muito parecido em quase todos os níveis, apesar da quantidade de bilionários empreendedores ser muito maior. Da mesma maneira, temos os bilionarios não empreendedores com maior valor máximo de patrimônio acumulado.







```{r, echo=FALSE}


```
