---
title: "Trabalho de exploratória"
author: "Júlia Lima Nosralla"
date: "2023-12-07"
output: pdf_document
---

##trabalho de exploratória (análises Júlia)

##baixando os dados

```{r, echo=FALSE, error=FALSE, message=FALSE}
library(tidyverse)

banco <- read.csv("Billionaires Statistics Dataset (1).csv", na.strings = "")

```

##instalando pacotes

```{r, echo=FALSE, error=FALSE, message=FALSE, warning= FALSE}
if(!require("pacman")) install.packages("pacman")
pacman::p_load(tidyverse, dplyr, ggplot2, knitr, ggthemes, psych, kableExtra, formattable)

if(!require("leaflet")) install.packages("leaflet")

if(!require("sf")) install.packages("sf")

if(!require("broom")) install.packages("broom")

if(!require("raster")) install.packages("raster")

if(!require("RColorBrewer")) install.packages("RColorBrewer")

if(!require("countrycode")) install.packages("countrycode")
```

##Manipulação de dados para construção de tabelas e gráficos

```{r, echo=FALSE, error=FALSE, message=FALSE, warning= FALSE}
library(tidyverse)
library(countrycode)

banco <- read.csv("Billionaires Statistics Dataset (1).csv", na.strings = "")

banco$continent <-countrycode(sourcevar = banco[, "country"], 
                              origin = "country.name",
                              destination = "continent")

banco$continentOfCitizenship <-countrycode(sourcevar = banco[, "countryOfCitizenship"], 
                              origin = "country.name",
                              destination = "continent")

paises1 <- banco %>%
  group_by(country) %>%
  count()

paises1 <- rename(paises1, NAME = country)

paises1 <- na.omit(paises1)
```
 

\newpage

##Distribuição de bilionários ao redor do mundo

###Países

O mapa a seguir, que apresenta a quantidade de bilionários em cada país analisado, pode ser utilizado para melhor compreender a distribuição de bilionários ao redor do mundo.

#mapa aqui

```{r, echo=FALSE, error=FALSE, warning=TRUE, message=FALSE}
library(tidyverse)
library(kableExtra)

paises2 <- paises1 %>% 
  arrange(desc(n)) %>% 
  {.[0:15,]}

colnames(paises2) <- c("País", "Número de bilionários")

kable(paises2, format = "latex", caption = "Quinze países com maior número de bilionários") %>%
  kable_styling(latex_options = c("striped", "hold_position"), repeat_header_text = TRUE) %>%
  column_spec(4, width = "1cm") %>%
  column_spec(2, width = "1cm")%>%
  column_spec(8, width = "1cm")
```
Com base no mapa e na tabela acima, observa-se que os países com maior número de bilionários são os Estados Unidos, a China e a Índia, de modo que concentram 54,24% dos bilionários do mundo. Ademais, a quantidade de bilionários nos Estados Unidos e na China é significativamente maior do que nos demais países.

###Continentes

Ademais, para a análise da quantidade de bilionários por continente, foi foram feitos os seguintes gráficos:

```{r, echo=FALSE, error=FALSE, warning=TRUE, message=FALSE}
library(tidyverse)
library(scales)
library(ggthemes)

continente <- banco %>%
  filter(!is.na(continent)) %>%
  count(continent) %>%
  mutate(continent = case_when(
    continent %>% str_detect("Asia") ~ "Ásia",
    continent %>% str_detect("Americas") ~ "Américas",
    continent %>% str_detect("Europe") ~ "Europa",
    continent %>% str_detect("Oceania") ~ "Oceania",
    continent %>% str_detect("Africa") ~ "África"
  )) %>%
  mutate(
    freq = n %>% percent(),
  ) %>%
  mutate(
    freq = paste0(round(100*n/sum(n), digits = 2),'%'),
    label = str_c(n, " (", gsub("\\.", ",", freq), ")") %>% str_squish()
  )

ggplot(continente) +
  aes(x = fct_reorder(continent, n, .desc=T), y = n, label = label) +
  geom_bar(stat = "identity", fill = "#A1D68B", width = 0.7) +
  geom_text(
    position = position_dodge(width = .9),
    vjust = -0.5, hjust = .5,
    size = 3
  ) + 
  scale_y_continuous(limits = c(0,1100)) +
  labs(x = "Continente", y = "Número de bilionários") +
  theme_minimal()

```

#sankey

A partir da análise do gráfico de barras, é possível perceber que o continente com maior número de bilionários é a Ásia, com 41,47% do total de bilionários, o que reflete a presença de países com grande concentração de bilionários, como a China e a Índia. Ademais, a África é o país com menor quantidade de bilionários.

Além disso, o gráfico Sankey apresentado mostra o fluxo de bilionários de seu continente de cidadania para o continente que residem atualmente. Com base nele, nota-se pouca migração de bilionários no sentido intercontinental. Os maiores fluxos observados foram da Europa para as Américas e das Américas para a Ásia, ambos de 25 pessoas.