---
title: "Projeto exploratória"
author: "Maria Luiza Moura"
date: "2023-12-01"
output: html_document
---

```{r, echo=FALSE}
library(readr)
Banco_de_dados <- read_csv("exploratória/Billionaires Statistics Dataset.csv")

genero <- Banco_de_dados$gender
patrimonio_milhoes <- Banco_de_dados$finalWorth
```
```{r, echo=FALSE}
library(dplyr)
contagem_genero <- count(Banco_de_dados, gender)
contagem_genero
```

```{r, echo=FALSE}
library(tidyverse)
Objeto_analise <- ggplot(Banco_de_dados, aes(x = genero, y = patrimonio_milhoes, color = gender)) + geom_boxplot() + scale_y_continuous(trans = "log10") + labs(title = " Boxplot: Gênero vs. patrimônio total$")
Objeto_analise
```

```{r, echo=FALSE}
media_por_genero <- tapply(Banco_de_dados$finalWorth, Banco_de_dados$gender, mean)
desvio_padrao_genero <- tapply(Banco_de_dados$finalWorth, Banco_de_dados$gender, sd)
cat("Média M:", media_por_genero["M"], "\n")
cat("Desvio padrão M:", desvio_padrao_genero["M"], "\n")
cat("\n")
cat("Média F:", media_por_genero["F"], "\n")
cat("Desvio padrão F:", desvio_padrao_genero["F"], "\n")

modelo <- lm(patrimonio_milhoes ~ genero)
resumo_modelo <- summary(modelo)
r_squared <- resumo_modelo$r.squared
cat("O valor de R² é:", r_squared, "\n")
```
# Análise da hipótese

Bom, antes de analisar se existe ou não associação, é importante fazer algumas considerações a respeito das váriaveis. 

Pelo primeiro bloco, é visto que existem muito mais observações acerca do gênero masculino do que feminino, entretanto como não será anaisada a causalidade, foi colocado só à título de curiosidade. 

Analisando o boxplot, percebe-se a presença de diversos outliers na caixa do gênero masculino, resultando em uma caixa menor que nos leva, em um primeiro momento, a acreditar que os dados são mais homogêneos que os do gênero feminino. Entretanto, isso não se prova quando o desvio padrão é calculado. Pelos resultados, percebe-se que a caixa feminina é  mais centralizada que a masculina, porque possui menos outliers, mesmo que seja uma caixa maior.

Observando o coeficiente R^2 que mostra se há existência de associação, percebe-se que o valor é muito baixo, concluindo que não existe associação e mesmo que existe, é extremamente fraca, levando as váriaveis a ser quase independentes uma da outra. Com isso, conclui-se que a hipótese não se prova verdadeira, porque não existe associação entre a variável gênero e patrimônio total.
