---
title: "Relatório da análise de bilionários ao redor do mundo"
author: "Maria Luiza Moura"
date: "2023-12-07"
output: pdf_document
---

# Introdução
\justify
 
  O conjunto de dados escolhido para este estudo exploratório é o "Bilionaires Statistics Dataset", obtido do Kaggle. Este banco de dados compreende 2640 observações e 35 variáveis, incluindo informações sobre o patrimônio total de cada bilionário, país de origem, idade, gênero e a origem de sua riqueza.
  O objetivo deste estudo é investigar o comportamento do patrimônio total acumulado em relação a variáveis de diferentes categorias, visando identificar possíveis associações entre elas.
  
# Metodologia
\justify
 Este conjunto de dados abrange um total de 35 variáveis que armazenam dados sobre bilionários, porém, para deixar o trabalho mais suscinto e organizado, foram escolhidas as variáveis que os estudantes julgaram ser mais interessantes para desenvolver a análise exploratória.
```{r}
library(knitr)
library(kableExtra)

val_metodologia <- data.frame(
  Variavel = c(
    "Rank",
    "FinalWorth",
    "Category",
    "PersonName",
    "Age",
    "Country",
    "City",
    "Source",
    "Industries",
    "CountryOfCitizenship",
    "Organization",
    "SelfMade",
    "Status",
    "Gender",
    "Birthdate",
    "Lastname",
    "Firstname",
    "Title",
    "Date",
    "State",
    "ResidenceStateRegion",
    "BirthYear",
    "BirthMonth",
    "Birthday",
    "CPI_Country",
    "CPI_Change_Country",
    "GDP_Country",
    "Gross_Tertiary_Education_Enrollment",
    "Gross_Primary_Education_Enrollment_Country",
    "Life_Expectancy_Country",
    "Tax_Revenue_Country_Country",
    "Total_Tax_Rate_Country",
    "Population_Country",
    "Latitude_Country",
    "Longitude_Country"
  ),
  Explicacao = c(
    "Posição do bilionário em uma classificação ou lista.",
    "Fortuna total do bilionário em dólares.",
    "Categoria à qual o bilionário pertence.",
    "Nome do bilionário.",
    "Idade do bilionário.",
    "País de origem do bilionário.",
    "Cidade associada ao bilionário.",
    "Fonte ou origem da riqueza do bilionário.",
    "Setores de indústrias em que o bilionário está envolvido.",
    "País de cidadania do bilionário.",
    "Organização ou empresa associada ao bilionário.",
    "Indica se a fortuna do bilionário foi adquirida por meio de esforços próprios.",
    "Status do bilionário.",
    "Gênero do bilionário.",
    "Data de nascimento do bilionário.",
    "Sobrenome do bilionário.",
    "Nome próprio do bilionário.",
    "Título associado ao bilionário.",
    "Data associada a alguma informação específica.",
    "Estado associado ao bilionário.",
    "Região ou estado de residência do bilionário.",
    "Ano de nascimento do bilionário.",
    "Mês de nascimento do bilionário.",
    "Dia de nascimento do bilionário.",
    "Índice de Preços ao Consumidor (CPI) para o país do bilionário.",
    "Mudança no Índice de Preços ao Consumidor (CPI) para o país do bilionário.",
    "Produto Interno Bruto (PIB) do país do bilionário.",
    "Taxa bruta de matrícula no ensino superior no país do bilionário.",
    "Taxa bruta de matrícula no ensino fundamental no país do bilionário.",
    "Expectativa de vida no país do bilionário.",
    "Receita fiscal para o país do bilionário.",
    "Taxa total de impostos para o país do bilionário.",
    "População do país do bilionário.",
    "Latitude geográfica do país do bilionário.",
    "Longitude geográfica do país do bilionário."
  )
)

kable(val_metodologia, caption = "Explicação das Variáveis") %>%
  kable_styling(latex_options = c("striped", "hold_position"), repeat_header_text = TRUE)

```

  Para o estudo das variáveis, foram empregadas medidas de centralidade (como média e mediana) e medidas de dispersão (como desvio padrão e variância). Além disso, foram realizados cálculos estatísticos para verificar a existência de associações entre as variáveis e para quantificar a força dessas associações.
  A análise é complementada por tabelas e gráficos que proporcionam uma representação visual do comportamento de cada variável, facilitando a interpretação dos resultados. Essa abordagem abrangente visa fornecer uma compreensão profunda das relações entre as variáveis no contexto dos bilionários estudados.
  
```{r setup, include=FALSE}
knitr::opts_chunk$set(echo = FALSE)
library(kableExtra)

med_metodologia <- data.frame(
  Medidas = c("Média", "Mediana", "Desvio Padrão", "Mínimo", "Máximo", "Assimetria"),
  Formula = c(
    "$\\bar{x} = \\frac{1}{n} \\sum_{i=1}^{n} x_i$",
    "Mediana = $\\begin{cases} x_{(k)} & \\text{se } n \\text{ é ímpar,} \\\\ \\frac{1}{2} (x_{(k)} + x_{(k+1)}) & \\text{se } n \\text{ é par,} \\end{cases}$",
    "$s = \\sqrt{\\frac{\\sum_{i=1}^{n} (x_i - \\bar{x})^2}{n-1}}$",
    "$\\min(x)$",
    "$\\max(x)$",
    "$\\text{Assimetria} = \\frac{\\frac{1}{n} \\sum_{i=1}^{n} (x_i - \\bar{x})^3}{\\left(\\frac{1}{n} \\sum_{i=1}^{n} (x_i - \\bar{x})^2\\right)^{3/2}}$"
  )
)

kable(med_metodologia, "latex", booktabs = TRUE, escape = FALSE) %>%
  kable_styling(latex_options = "striped", position = "center")
``` 

# Resultados

## 1. A Europa é o continente com maior concentração de bilionários

## 2. A indústria tecnológica gera mais renda para os bilionários

## 3. Existe associação entre a variável patrimônio e idade

## 4. Existem mais bilionários fundadores/empreendedores do que os outros

## 5. Existem mais bilionários com cidadania europeia

## 6. Há associação entre a variável gênero e o patrimônio total
```{r, echo=FALSE}
library(readr)
Banco_de_dados <- read_csv("exploratória/Billionaires Statistics Dataset.csv")
Banco_de_dados <- Banco_de_dados %>%
  mutate(finalWorth = finalWorth/1000)

genero <- Banco_de_dados$gender
patrimonio_bilhoes <- Banco_de_dados$finalWorth
```

```{r, echo=FALSE}
library(dplyr)
contagem_genero <- count(Banco_de_dados, gender)
contagem_genero
#Se quiser incluir isso na tabela que tem ali embaixo, acho que seria legal. Entretanto sugeriram que eu mencionasse a quantidade e tirasse os valores daqui.
```

```{r, echo=FALSE}
library(tidyverse)
Objeto_analise <- ggplot(Banco_de_dados, aes(x = genero, y = patrimonio_bilhoes, color = gender)) + geom_boxplot() + scale_y_continuous(trans = "log10") + labs(title = " Boxplot: Gênero vs. patrimônio total em bilhões de dólares", x = "Gênero", y = "Patrimônios em bilhões")
Objeto_analise
```


```{r, echo=FALSE}
modelo <- lm(patrimonio_bilhoes ~ genero)
resumo_modelo <- summary(modelo)
r_squared <- resumo_modelo$r.squared
cat("O valor de R² é:", r_squared, "\n")
```


```{r, echo=FALSE}
library(kableExtra)

tabela_resumo <- Banco_de_dados %>%
  group_by(gender) %>%
  summarize(n=n(), Media = mean(finalWorth), S = sd(finalWorth), Mediana = median(finalWorth), Min = min(finalWorth), Max = max(finalWorth), Outliers = count_outliers(finalWorth/n)) %>%
  mutate(
    Genero = gender,
    Media = round(Media, 2),
    S = round(S, 2),
    Outliers = round(Outliers, 3)) %>%
select(Genero, Media, Mediana, S, Min, Max, Outliers, n) %>%
  arrange(desc(Outliers))
  
kable(tabela_resumo, format = "latex", caption = "Medidas do patrimônio total em Bilhões") %>%
  Kable_styling(latex_options = c("striped", "hold_position"), repeat_header_text = TRUE) %>%
  column_spec(4, width = "1cm")%>%
  column_spec(8, width = "1cm")%>%
  column_spec(2, width = "1cm")
```

  Antes de procedermos à análise de associação, é relevante considerar algumas observações sobre as variáveis em questão. O conjunto de dados revela uma disparidade significativa entre o número de observações para o gênero masculino em comparação com o feminino, afinal, neste banco de dados existem 2640 observações e somente 337 delas são referentes a pessoas do gênero Feminino. Embora a disparidade persista, é essencial destacar um aumento significativo, a cerca de 50%, no número de mulheres bilionárias nos últimos anos. Esse aumento supera até mesmo o crescimento observado entre os homens no mesmo período. Assim, embora a maioria dos dados ainda esteja centrada no gênero masculino, a presença feminina registrou um notável e considerável aumento. 
  É crucial destacar que a análise proposta não busca estabelecer causalidade. Desse modo, não se pode prever a realidade das mulheres que não são bilionárias e o porquê disso.

  Ao examinar o boxplot, é evidente a presença de vários outliers na distribuição do patrimônio para o gênero masculino. A caixa correspondente a esse grupo é visualmente menor, sugerindo, inicialmente, uma maior homogeneidade nos dados em comparação com o gênero feminino. Contudo, essa impressão é contrabalançada ao considerarmos o cálculo do desvio padrão. Os resultados indicam que a distribuição do patrimônio para o gênero feminino é mais centralizada, uma vez que apresenta menos outliers, mesmo que a caixa seja mais ampla. É válido observar que ambas as caixas são iniciadas do mesmo ponto, indicando a possibilidade de pelo menos um homem e uma mulher possuírem o mesmo patrimônio.  

  A análise do coeficiente de determinação (R²) é crucial para avaliar a existência de associação entre as variáveis. Notavelmente, o valor obtido revela-se muito baixo, indicando uma associação extremamente fraca. Essa análise nos leva a crer que as variáveis gênero e patrimônio total são praticamente independentes uma da outra. Assim, a hipótese de associação não se sustenta, reforçando a ideia de que não há uma relação substancial entre o gênero e o patrimônio total nos dados analisados. 
  

# Discussão
\justify
Pode-se concluir pelos resultados que as análises são insuficientes para mostrar o comportamento de cada variável. As ferramentas disponíveis nos dão um parecer generalizado dos dados que não podem ser extravasados para a população e nem confirmados. Apesar dos coeficientes de variação não terem indicado associação entre a maioria das variáveis estudadas, só haveria a possibilidade de confirmar o comportamento, realizando inferências. 
Desse modo, as maiores complicações foram acerca da limitação de ferramentas disponíveis para analisar a fundo a existência de associações no banco de dados e em como proceder com a análise exploratória, a partir dos resultados encontrados.
Apesar diso tudo, é crucial entender a importância do estudo sobre os bilionários, para que, mesmo de maneira geral, as pessoas entendam como os dados podem se comportar, mesmo que não haja a possibilidade de se fazer a previsão. 


# Referências bibliográficas
## Extração dos dados:
https://www.linkedin.com/pulse/para-que-serve-um-bilion%C3%A1rio-maite-schneider
https://www.forbes.com/real-time-billionaires/#2e5847b53d78
https://www.kaggle.com/code/achmadryanfauzi/bilionares-statistic-2023-data-insight
## Medidas estatísticas:
BUSSAB, W. O.; MORETTIN, P. A. Estatística Básica. 9. ed. São Paulo: Pearson, 2017.

# Participações
Júlia Lima Nosralla (232014825): Análises 1 e 5.
Gabriel Henrique Ovidio de Araújo (232014905): Análises 2 e 4, revisão do relatório.
Leonardo Farias Saraiva (232014834): Análise 3.
Maria Luiza Moura de Resende Ferro Costa (232014880): Análise 6 e relatório.
